高雄高等行政法院裁定
111年度簡上再字第6號
再 審原 告  彭貞貞                           
再 審被 告  嘉義市蘭潭國民小學       

代  表  人  邱榮輝              
上列再審原告因與再審被告嘉義市蘭潭國民小學間返還公法上不
當得利事件，對於中華民國109年12月30日本院109年度簡上字第
76號確定判決，本於行政訴訟法第273條第1項第1款、第4款提起
再審之訴部分，本院裁定如下：
　　主  文
一、再審之訴駁回。
二、再審訴訟費用由聲請人負擔。
　　理　由
一、按「（第1項）再審之訴應於30日之不變期間內提起。（第2
    項）前項期間自判決確定時起算，判決於送達前確定者，自
    送達時起算；其再審之理由發生或知悉在後者，均自知悉時
    起算。」「再審之訴，應以訴狀表明下列各款事項，並添具
    確定終局判決繕本，提出於管轄行政法院為之：……四、再審
    理由及關於再審理由並遵守不變期間之證據。」「再審之訴
    不合法者，行政法院應以裁定駁回之。」行政訴訟法第276
    條第1項、第2項、第277條第1項第4款及第278條第1項分別
    定有明文。上開規定，依行政訴訟法第236條之2第4項規定
    ，於簡易訴訟程序準用之。準此，對於確定判決提起再審之
    訴，應自判決確定時起30日之不變期間內提起，且應表明再
    審理由及關於再審理由並遵守不變期間之證據，此為必須具
    備之程式，否則所提再審之訴即不合法，且行政法院無庸命
    其補正，而應依同法第278條第1項規定以裁定駁回之。倘再
    審原告主張再審之理由發生或其知悉在後者，依同法第277
    條第1項第4款規定，應就此利己之事實負舉證責任。
二、再審被告前因返還公法上不當得利事件，對再審原告提起行
    政訴訟，經臺灣嘉義地方法院109年度簡字第10號行政訴訟
    判決再審原告應給付再審被告新臺幣（下同）298,105元，
    及自民國108年12月3日起至清償日止按年息百分之5計算之
    利息，再審原告不服，提起上訴，經本院109年度簡上字第7
    6號判決（下稱原確定判決）：「一、原判決關於命上訴人
    （即再審原告）給付8,127元本息暨訴訟費用部分均廢棄。
    二、廢棄部分被上訴人（即再審被告）在第一審之訴駁回。
    三、其餘上訴駁回。」等語而告確定。再審原告不服，主張
    原確定判決有行政訴訟法第273條第1項第1款、第4款之事由
    ，而提起本件再審之訴。
三、經查，原確定判決係於110年1月7日送達再審原告之訴訟代
    理人鐘育儒律師，此有送達證書（第91頁）附本院卷可查。
    再審原告對原確定判決提起再審之訴之不變期間，應自原確
    定判決送達之翌日（即110年1月8日）起算30日。又再審原
    告設址於嘉義市，依司法院訂定之「行政法院訴訟當事人在
    途期間標準」第2條規定，應扣除在途期間6日，計至110年2
    月17日（星期三）屆滿（期間末日本應為110年2月12日，因
    適逢春節假期，而順延至上班首日110年2月17日）。惟再審
    原告遲至111年7月4日始具狀對原確定判決提起再審之訴，
    此有本院加蓋於再審原告提出之行政訴訟聲請再審狀上收文
    戳記所載日期（本院卷第11頁）可證，故其再審之訴顯已逾
    期。又再審原告本於行政訴訟法第273條第1項第1、4款「適
    用法規顯有錯誤」「依法律或裁判應迴避之法官參與裁判」
    之再審事由，對原確定判決提起再審之訴，其事由於判決效
    力發生之時，即已存在，而當事人於收受判決之送達時，即
    已知悉，自不生發生在後或知悉在後之問題(最高行政法院1
    10年度再字第34號裁定、最高行政法院111年度聲再字第104
    號裁定參照)。
四、至再審原告對原確定判決，本於行政訴訟法第273條第1項第
    13、14款提起再審之訴部分，另以裁定移送臺灣嘉義地方法
    院行政訴訟庭，附此說明。
五、結論：再審之訴為不合法。
中　　華　　民　　國　　111 　年　　7 　　月　　27　　日
            高雄高等行政法院第三庭
                        審判長法官　蘇　秋　津
                              法官　黃　堯　讚
                              法官　孫　奇　芳
以上正本係照原本作成。
不得抗告。
中　　華　　民　　國　　111 　年　　7 　　月　　27　　日
                            書記官　宋  鑠  瑾